【裁判字號】    99,小上,3
【裁判日期】    990106
【裁判案由】    返還不當得利
【裁判全文】
臺灣士林地方法院民事裁定               99年度小上字第3號
上  訴  人  甲○○
被上訴人    淡水大學城管理委員會
法定代理人  乙○○
上列當事人間請求不當得利事件，上訴人對於中華民國98年10月
20日本院士林簡易庭第一審判決（97年度士小字第1430號），提
起上訴，本院裁定如下：
    主  文
上訴駁回。
第二審訴訟費用新臺幣壹仟伍佰元由上訴人負擔。
    理  由
一、按關於請求給付金錢或其他代替物或有價證券之訴訟，其標
    的金額或價額在新臺幣（以下同）10萬元以下者，適用小額
    程序；次按對於小額訴訟之第一審裁判之上訴，非以其違背
    法令為理由不得為之，民事訴訟法第436 條之8 第1 項、第
    436 條之24第2 項分別定有明文。第按上訴狀內應記載上訴
    理由，表明下列各款事項：一原判決所違背之法令及其具體
    內容。二依訴訟資料可認為原判決有違背法令之具體事實，
    民事訴訟法第436 條之25規定亦有明文。是小額訴訟事件之
    上訴狀，應就第一審判決如何違背法令為具體之指摘，並揭
    示該法規之條項或其內容，若係成文法以外之法則，應揭示
    該法則之旨趣，倘為司法院解釋或最高法院之判例，則應揭
    示該判解之字號或其內容，或揭示如何當然違背法令之事實
    ，上訴狀如未依此項方法表明者，即難認為已對第一審判決
    之違背法令有具體之指摘（最高法院71年度臺上字第314 號
    判例參照）。而上訴狀內未表明上訴理由者，上訴人應於提
    起上訴後20日內，提出理由書於原審法院，未提出者，毋庸
    命其補正，由原審法院以裁定駁回，原第一審法院未以裁定
    駁回者，應由第二審法院以上訴不合法逕予駁回之，民事訴
    訟法第436 條之32第2 項準用同法471 條第1 項、第444 條
    第1 項規定甚明（最高法院73年度第2 次民事庭庭長會議決
    議參照）。
二、查本件訴訟標的金額為新臺幣（下同）3 萬9,105 元，係在
    10萬元以下，原審乃依小額訴訟程序審理，並判決上訴人在
    第一審之訴駁回。上訴人對於該小額訴訟第一審判決不服，
    於民國98年11月17日提出上訴，表明對原判決不服，上訴意
    旨略以：上訴人係於88年間購買臺北縣淡水鎮○○路158 巷
    5 號3 樓之1 房屋，而為被上訴人所屬淡水大學城社區之住
    戶，被上訴人前任主任管理委員委請上訴人擔任社區清潔工
    作，以薪資抵繳管理費，事經上訴人同意任職，以每月薪資
    1/2 抵付後，已繳交3 萬8,500 元。而被告現任主任管理委
    員乙○○接任主委後，復向上訴人追討93年之前管理費，惟
    該管理費請求權已罹於時效，且被上訴人係至93年間方才成
    立備查，上訴人應自斯時起始有繳交管理費之義務，故被上
    訴人受領上訴人所繳款項，及本院士林簡易庭97年度士小字
    第2227號民事簡易判決命上訴人給付被上訴人之管理費，均
    為不當得利，被上訴人應返還上訴人云云，而聲明請求判決
    ：被上訴人應給付上訴人4 萬2,950 元及利息。
三、上訴人雖執上情提起上訴，惟核之前載上訴理由，僅係就其
    在原審之主張之事實、理由加以重申，並未具體指明原判決
    究竟有何違背法令之處，且其提起上訴迄今已逾20日，仍未
    補正適法之上訴理由。揆之上開說明，其上訴即難認為合法
    ，應以裁定駁回之。
四、本件訴訟費用額，確定如主文所示之金額，並諭知應由上訴
    人負擔。
五、據上論結，依民事訴訟法第436 條之32第2 項、第444 條第
    1 項、第436 條之19、第95條、第78條，裁定如主文。
中    華    民    國    99    年    1     月    6     日
                  民事第二庭  審判長法  官  方彬彬
                                    法  官  馬傲霜
                                    法  官  蕭錫証
以上正本證明與原本無異。
本件裁定不得抗告。
中    華    民    國    99    年    1     月    12    日
                                    書記官  林立原

司法院資訊處製作；財團法人民間司法改革基金會備份。
